臺灣板橋地方法院刑事判決　　　　　　　96年度易字第2895號
公　訴　人　臺灣板橋地方法院檢察署檢察官
被　　　告　甲○○
上列被告因違反毒品危害防制條例案件，經檢察官提起公訴（96
年度毒偵字第3531、4608號），本院依簡式審判程序，判決如下
：
    主  文
甲○○施用第二級毒品，處有期徒刑柒月，減為有期徒刑月又
拾伍日，扣案之甲基安非他命包（合計驗餘淨重貳點壹陸公克
）均沒收銷燬之，包裝上開甲基安非他命之外包裝袋只及吸食
器壹組均沒收；又施用第二級毒品，處有期徒刑捌月；應執行有
期徒刑拾月，扣案之甲基安非他命包（合計驗餘淨重貳點壹陸
公克）均沒收銷燬之，包裝上開甲基安非他命之外包裝袋只及
吸食器壹組均沒收。
    事  實
一、甲○○：(一)於民國95年間，因施用毒品案件，經本院以95年
    度毒聲字第721 號裁定送觀察、勒戒後，認無繼續施用毒品
    傾向，於95年7 月21日執行完畢釋放出所，復經臺灣板橋地
    方法院檢察署檢察官以95年度毒偵緝字第95號為不起訴處分
    確定；(二)於96年間，因違反毒品危害防制條例案件（施用毒
    品），經臺灣桃園地方法院以96年度簡上字第20號判決判處
    有期徒刑6 月確定，並經同法院以96度聲減字第8878號裁定
    減為有期徒刑3 月確定（尚未執行）。詎其猶不知悔改，於
    上開(一)所示之觀察、勒戒執行完畢釋放後5 年內，復基於施
    用第二級毒品甲基安非他命之犯意，於96年2 月8 日5 時許
    ，在臺北縣三重市○○街27巷15號4 樓之住處，又於96年6
    月11日22時許，在臺北市西門町附近某不詳友人之住處，將
    第二級毒品甲基安非他命置於玻璃球上，用火燒烤吸聞所生
    煙霧之方式，分別施用第二級毒品甲基安非他命2 次；嗣先
    於96年2 月8 日8 時10分許（起訴書誤繕為該日9 時40分許
    ），在臺北縣永和市○○路238 巷5 號3 樓之住處為警查獲
    ，並扣得其所有而供其施用第二級毒品所用之甲基安非他命
    3 包（合計驗餘淨重2.16公克，起訴書誤繕為淨重2.17公克
    ）、吸食器1 組，且經採集其尿液送驗；再於96年6 月12日
    22時15分許，為警在臺北縣中和市○○路3 號2 樓202 室查
    獲，並經採集其尿液送驗，始悉上情。
二、案經臺北縣政府警察局新莊分局、中和分局報請臺灣板橋地
    方法院檢察署檢察官偵查起訴。
    理  由
一、本案被告甲○○所犯係死刑、無期徒刑、最輕本刑為3 年以
    上有期徒刑或高等法院管轄第一審案件以外之罪，其於準備
    程序中就被訴事實為有罪之陳述，經本院告知簡式審判程序
    之旨，並聽取公訴人、被告之意見後，經本院裁定進行簡式
    審判程序，合先敘明。
二、上揭犯罪事實，業據被告於警詢、偵查及本院審理時坦承不
    諱，且被告先後2 次為警查獲後所排放之尿液，均經採樣送
    請臺灣檢驗科技股份有限公司，先以EIA 酵素免疫分析法初
    步檢驗，再以GC/MS 氣相層析質譜儀法確認檢驗，均呈甲基
    安非他命陽性反應之情，有該公司96年3 月8 日、96年7 月
    2 日濫用藥物尿液檢驗報告各1 紙在卷足參，此外，並有查
    獲照片16張附卷可佐及被告所有而供其施用第二級毒品所用
    之甲基安非他命3 包（合計驗餘淨重2.16公克，起訴書誤繕
    為淨重2.17公克）、吸食器1 組扣案可資佐憑，而扣案之上
    開甲基安非他命經送請臺灣檢驗科技股份有限公司鑑定，確
    呈甲基安非他命陽性反應，共淨重2.17公克，因鑑驗使用0.
    01公克之情，有該公司96年3 月8 日濫用藥物檢驗報告1 紙
    佐卷可考，足認被告自白與事實相符。再被告有如事實欄一
    之(一)所示之觀察、勒戒執行完畢之情，有臺灣高等法院被告
    前案紀錄表在卷可佐，顯見其係於上開觀戒、勒戒執行完畢
    釋放後，5 年內再犯施用第二級毒品之罪甚明。本案事證明
    確，被告犯行堪以認定，應依法論科。
三、查甲基安非他命係毒品危害防制條例第2 條第2 項第2 款所
    稱之第二級毒品。核被告2 次施用第二級毒品甲基安非他命
    之行為，係犯2 次同條例第10條第2 項之施用第二級毒品罪
    。其施用第二級毒品前後，持有第二級毒品之低度行為，為
    施用之高度行為所吸收，不另論罪。被告所犯上開二罪間，
    犯意各別，罪名互異，應分論併罰。爰審酌被告前因施用毒
    品，獲得不起訴處分之寬典，並經法院判處罪刑，仍無法戒
    絕毒癮，再次漠視法令禁制而犯本罪，惟其施用毒品所生危
    害，實以自戕身心健康為主，對於他人生命、身體、財產等
    法益，尚無明顯而重大之實害，兼衡其犯罪後坦承犯罪，已
    知悔悟等一切情狀，分別量處如主文所示之刑。
四、又被告行為後，中華民國96年罪犯減刑條例於96年7 月4 日
    制定公布，並自同年月16日施行，而按犯罪在中華民國96年
    4 月24日以前者，除本條例另有規定外，依下列規定減刑：
    一、死刑減為無期徒刑。二、無期徒刑減為有期徒刑二十年
    。三、有期徒刑、拘役或罰金，減其刑期或金額二分之一。
    又依本條例應減刑之罪，未經判決確定者，於裁判時，減其
    宣告刑。依前項規定裁判時，應於判決主文同時諭知其宣告
    刑及減得之刑，中華民國96年罪犯減刑條例第2 條第1 項、
    第7 條分別定有明文。查被告於96年2 月8 日，犯施用第二
    級毒品罪，經本院判處有期徒刑7 月等情（詳見前述），核
    與中華民國96年罪犯減刑條例第2 條第1 項第3 款規定相符
    ，爰減其宣告刑二分之一（又被告雖經通緝逮到案，然被告
    經本院通緝之日期為96年11月30日，係在該條例第5 條所規
    定之96年7 月16日施行日之後，核與該條規定不符，是被告
    就第一次施用毒品犯行，仍得依該條例之規定，予以減刑）
    ，並與下述不得減刑部分，合併定其應執行之刑。至被告第
    2 次施用第二級毒品之犯罪日期則為96年6 月11日，係在該
    條例第2 條所規定之96年4 月24日以後，就此部分核與減刑
    之要件不符，自不得減刑，附此敘明。
五、扣案之甲基安非他命3 包（合計驗餘淨重2.16公克），係查
    獲之第二級毒品，不問是否屬於被告所有，應依毒品危害防
    制條例第18條第1 項前段之規定，沒收銷燬之。又包裝上開
    甲基安非他命之外包裝袋3 只（並非不可與毒品分離，係用
    於包裹毒品，防止其裸露、潮濕，便於攜帶施用）及吸食器
    1 組，均係被告所有而供其施用第二級毒品所用之物，業據
    被告供明在卷，併依刑法第38條第1 項第2 款之規定，宣告
    沒收。
據上論斷，應依刑事訴訟法第273 條之1 第1 項、第299 條第1
項前段，毒品危害防制條例第10條第第2 項、第18條第1 項前段
，刑法第11條前段、第38條第1 項第2 款、第51條第5 款，中華
民國96年罪犯減刑條例第2 條第1 項、第7 條，判決如主文。
本案經檢察官王家春到庭執行職務。
中　　華　　民　　國　　96　　年　　12　　月　　13　　日
                  刑事第十九庭  法　官  鄧雅心
以上正本證明與原本無異。
如不服本判決應於送達後10日內向本院提出上訴狀。
                                書記官　黃頌棻
中　　華　　民　　國　　96　　年　　12　　月　　13　　日
附錄本案論罪科刑法條
毒品危害防制條例第十條
施用第一級毒品者，處六月以上五年以下有期徒刑。
施用第二級毒品者，處三年以下有期徒刑。
